【裁判字號】    97,上易,1672
【裁判日期】    970722
【裁判案由】    毒品危害防制條例
【裁判全文】
臺灣高等法院刑事判決                97年度上易字第1672號
上訴人
即被告  甲○○
上列上訴人因違反毒品危害防制條例案件，不服台灣板橋地方法
院96年度易字第3936號，中華民國97年5月29日第一審判決（起
訴案號：台灣板橋地方法院檢察署96年度毒偵字第9456號），提
起上訴，判決如下：
    主  文
上訴駁回。
    理  由
壹、不服地方法院第一審判決上訴，須提出上訴書狀，並敘述具
    體理由，為上訴必備程式。提出上訴理由，非屬具體理由，
    則由第二審法院以上訴不合法律上程式，判決駁回。刑事訴
    訟法第350條、第362條與第367條明文規定。
貳、所謂具體理由，必是依據卷內既有訴訟資料或提出新事證，
    指摘或表明第一審判決有何採證認事、用法或量刑等足以影
    響判決本旨的不當或違法，而構成應予撤銷的具體事由。例
    如：依憑證據法則具體指出所採證據何以不具證據能力，或
    依憑卷證資料，明確指出所為證據證明力的判斷如何違背經
    驗、論理法則；如僅稱原判決認定事實錯誤、違背法令、量
    刑過重或輕縱，而未依上述意旨指出具體事由，或形式上雖
    已指出具體事由，但該事由縱使屬實，也不足以認為原判決
    有何不當或違法，例如：對不具有調查必要性的證據，法院
    未依聲請調查也未說明理由，或援用證據不當，但除去該證
    據仍應為同一事實認定，皆不屬於已具體敘明理由，以與第
    二審上訴制度旨在請求第二審法院撤銷、變更第一審不當或
    違法判決，實現個案救濟的立法目的相契合，並節制濫行上
    訴，最高法院97年台上字第892號判決參照。
參、上訴人即被告甲○○經原審認定「被告於有期徒刑執行完畢
    後，五年內故意再犯有期徒刑以上刑之本罪，為累犯，應加
    重其刑。爰審酌被告前已因施用毒品經觀察、勒戒、強制戒
    治，猶應知所惕勵，對於施用毒品之違法性及可罰性，應有
    明確而強烈之認識，詎猶不知悛悔，復行施用安非他命，戕
    害自己之身心健康，兼衡其智識程度、犯罪動機、目的及犯
    罪後自承施用毒品犯行，犯後態度良好等一切情狀」，就所
    違犯施用第二級毒品罪，累犯，量處有期徒刑8月。認事用
    法均無不當，被告上訴意旨指稱犯後態度良好有悔過之心，
    因入監執行已戒除毒癮，所犯施用毒品危害法益非屬重大等
    語，並未具體指述原判決有何不當、違法的情形，也無任何
    證據資料，以供審酌。
肆、依上述說明，應認上訴不合法。依刑事訴訟法第367條前段
    ，判決如主文。
中    華    民    國    97    年    7     月    22    日
                  刑事第六庭  審判長法  官  林堭儀
                                    法  官  陳玉雲
                                    法  官  郭豫珍
以上正本證明與原本無異。
不得上訴。
                                    書記官  高柑柏
中    華    民    國    97    年    7     月    23    日


司法院資訊處製作；財團法人民間司法改革基金會備份。
